臺灣基隆地方法院民事裁定
110年度補字第321號
原      告  張玉紅  


被      告  蕭自強  

上列當事人間請求債務人異議之訴事件，本院裁定如下：
    主  文
本件訴訟標的之價額核定為新臺幣壹拾肆萬零捌佰陸拾捌元。
原告至遲應於前開核定訴訟標的價額之裁定確定後二日內，向本
院補繳第一審裁判費新臺幣壹仟伍佰伍拾元。如未依期補正，即
以裁定駁回其訴。
    理  由
一、按提起民事訴訟者，應依民事訴訟法第77條之13之規定，繳
    納裁判費，此為必須具備之程式。而訴訟標的價額，由法院
    核定。核定訴訟標的之價額，以起訴時之交易價額為準；無
    交易價額者，以原告就訴訟標的所有之利益為準。同法第77
    條之1亦有明文。又債務人異議之訴之訴訟標的為該債務人
    之異議權，法院核定此訴訟標的之金額或價額，應以該債務
    人本於此項異議權，請求排除強制執行所有之利益為準（最
    高法院民國92年度台抗字第659號民事裁判要旨參照）；而
    於拆屋還地強制執行程序提起異議之訴，其訴訟標的之價額
    ，應比較系爭建物及所占用之系爭土地之價值，以價值較低
    者為核定之基礎（臺灣高等法院暨所屬法院103年法律座談
    會民事類提案第17號法律問題研討結果參照）。再者，土地
    若無實際交易價額，得以原告起訴時之土地當期公告現值作
    為交易價額，核定訴訟標的之價額（最高法院101年度台抗
    字第841號民事裁定意旨參照）；至於建物之課稅現值，乃
    政府機關核定具客觀基準之數據，亦得採為核定之依據（最
    高法院100年度台抗字第1013號、101年度台抗字第192號民
    事裁定意旨參照）。
二、本件原告起訴，既未繳納裁判費，亦未載明其訴訟標的價額
    。而原告本件起訴係聲明求為撤銷「本院108年度司執字第1
    3703號強制執行事件就有關『原告應將坐落新北市○○區○○段0
    0000地號土地（下稱系爭土地）如107年度基簡字第822號民
    事判決（下稱系爭確定判決）附圖Ａ、Ｂ所示地上物（下稱系
    爭地上物）拆除，俾將占用土地返還予共有人全體』之強制
    執行程序（下稱系爭執行程序）」，有卷附原告訴狀可參，
    並經本院職權調取系爭執行程序之執行案卷核閱屬實；是原
    告起訴求為「排除系爭執行程序」之所有利益，即為系爭地
    上物未遭強制拆除而占有系爭土地之客觀利益，因系爭地上
    物乃「原告供營業使用之攤販設備」（參見系爭確定判決）
    ，欠缺可供參考之客觀實價或政府機關核定之課稅現值，故
    本院乃逕以系爭土地110年度當期之公告現值（每平方公尺
    新臺幣【下同】55,900元，參見本院職權查詢之內政部地政
    司地政系統網頁列印資料），以及系爭確定判決附圖Ａ、Ｂ所
    示地上物占用系爭土地之面積（合計2.52平方公尺），核定
    本件訴訟標的價額為140,868元（計算式：55,900元×2.52平
    方公尺＝140,868元）。
三、按「因財產權而起訴，其訴訟標的之金額或價額在新臺幣十
    萬元以下部分，徵收一千元；逾十萬元至一百萬元部分，每
    萬元徵收一百元；逾一百萬元至一千萬元部分，每萬元徵收
    九十元；逾一千萬元至一億元部分，每萬元徵收八十元；逾
    一億元至十億元部分，每萬元徵收七十元；逾十億元部分，
    每萬元徵收六十元；其畸零之數不滿萬元者，以萬元計算。
    」民事訴訟法第77條之13定有明文。本件訴訟標的之價額為
    140,868元，自應徵第一審裁判費1,550元。
四、當事人對於本院核定訴訟標的價額之裁定，得於10日內抗告
    。故原告至遲應於主文第一項核定訴訟標的價額之裁定確定
    後2日內，向本院補繳第一審裁判費如主文第二項所示。如
    逾期未補繳，即以裁定駁回其訴。
五、依民事訴訟法第77條之1、第249條第1項但書規定，裁定如
    主文。
中　　華　　民　　國　　110 　年　　5 　　月　　3 　　日
                  民事庭法  官   王慧惠
以上正本係照原本作成。　　　　　　　　　  
一、如不服本裁定主文第一項，得於本裁定送達後10日向本院提
    出抗告狀，並繳納抗告裁判費新臺幣1000元，抗告於臺灣高
    等法院。
二、對本裁定主文第二項，不得抗告。
中　　華　　民　　國　　110 　年　　5 　　月　　3 　　日
                         書記官   姚安儒